【裁判字號】    97,小上,93
【裁判日期】    970808
【裁判案由】    給付票款
【裁判全文】
臺灣板橋地方法院民事裁定              97年度小上字第93號
上 訴 人  甲○○
被上訴人  乙○○
上列當事人間請求給付票款事件，上訴人對於中華民國97年6 月
27日本院三重簡易庭97年度重小字第1424號小額訴訟事件第一審
判決提起上訴，本院裁定如下：
    主      文
上訴駁回。
第二審訴訟費用新臺幣壹仟伍佰元由上訴人負擔。
    理      由
一、按對於小額程序之第一審裁判之上訴，非以其違背法令為理
    由，不得為之，民事訴訟法第436 條之24第2 項定有明文。
    所謂判決違背法令係指判決不適用法規或適用不當者而言。
    且依同法第436 條之25規定，上訴狀應記載上訴理由，並表
    明原判決所違背之法令及其具體內容，以及依訴訟資料可認
    為原判決有違背法令之具體事實，上訴狀或理由書如未依此
    項方法表明者，即難認為已對小額訴訟第一審判決之違背法
    令有具體之指摘，又上訴理由如僅引用原審判決時之攻擊防
    禦方法作為上訴理由，應認為未對原審判決有何具體之指摘
    ，不得謂已合法表明上訴理由，其上訴均難認為合法。又如
    未於上訴後二十日內補提合法之上訴理由書，毋庸命其補正
    ，法院得逕以裁定駁回之，亦為民事訴訟法第436 條之32第
    2項規定準用同法第471條、第442條第3項等規定甚明。又於
    小額訴訟程序，當事人於第二審程序不得提出新攻擊或防禦
    方法，但因原法院違背法令致未能提出者，不在此限。亦為
    民事訴訟法第436條之28所明定。
二、本件上訴人係對於小額訴訟之第一審判決提起上訴，核其於
    上訴理由狀所載均仍指陳：上訴人固於96年5 月間向被上訴
    人購買系爭營業用拖車引擎汽缸一組貨品，為給付價金而簽
    發分別為96年7 月28日、96年8 月28日以華僑銀行基隆分行
    為付款人、票號為GC0000000 、GC0000000 、面額分別為新
    臺幣（下同）35,000元、32,000元之支票2 紙以為給付，惟
    被上訴人將系爭貨品交付上訴人後，上訴人即委由汽車修理
    場之技師王梓森進行裝配維修，詎於裝修完成試車時，因系
    爭貨品引擎汽缸欠缺保證品質，即發生爆裂，連帶毀損整部
    引擎結構，造成整部拖車不堪使用，上訴人不得已向監理機
    關為報廢處理，上訴人已生嚴重損害，上訴人發現上開貨品
    瑕疵後，即以上開系爭貨品欠缺保證品質，業已不堪使用，
    即刻通知被上訴人解除契約，並於96年6 月13日將上開貨品
    寄還被上訴人，故依民法第258 條、第259 條契約解除後回
    復原狀之規定，被上訴人即應將上開系爭2 紙支票返還上訴
    人，惟屢經上訴人催討，被上訴人均置之不理，爰依票據法
    第13條前段為票據抗辯，故被上訴人已無給付系爭價金之義
    務，亦無給付系爭票款之義務，惟原審對於系爭貨品是否有
    瑕疵，票據抗辯是否有理由，咸未審究，即率爾認定上訴人
    拒絕給付票款並無正當理由，難令上訴人甘服，蓋上開貨品
    有瑕疵並經上訴人即時通知被上訴人，並解除契約之事實，
    有修理廠之技師兼負責人王梓森可證明，因而聲明請求廢棄
    原判決並駁回被上訴人在第一審之訴等語。經查，上訴人於
    原審言詞辯論期日到場對於被上訴人於原審所提出之支票及
    退票理由單之真正並不爭執，但抗辯稱該支票乃係其支付向
    被上訴人購買貨物之貨款，被上訴人所交付之貨物有瑕疵等
    語，但於被上訴人否認其所交付之貨物並無瑕疵之後，經原
    審詢問上訴人有何證據可以證明時，上訴人僅抗辯是修理廠
    告知等語，別無其他舉證，此有原審97年6 月13日言詞辯論
    筆錄附於原審卷內可稽，原審因以上訴人未舉證證明其抗辯
    之事實為真正，而認為上訴人並未盡其舉證責任，故不得拒
    絕給付票據金額等情，自非無據；雖上訴人於上訴後，另舉
    證人王梓森為證據方法，然該人證乃為第一審程序中未提出
    之新證據，依據前開民事訴訟法第436 條之28之規定，當事
    人不得於第二審程序提出新攻擊或防禦方法，且其所提證據
    又非因原法院違背法令而未能提出，乃係可歸責於上訴人自
    己之事由而未能提出，是其上開新防禦方法及證據之提出，
    於程序上並非合法，而不得於小額訴訟程序中之第二審程序
    中予以審酌；此外，上訴人又未具體指出原審判決有如何違
    背法令情事，更未指明原審判決所違反之法令條項或其內容
    以及依訴訟資料有何判決違背法令之具體事實，參諸前開說
    明，自不得謂已合法表明上訴理由，且上訴人迄今仍未能補
    正之，從而本件上訴，顯難認為合法，應予駁回。
三、本件第二審訴訟費用應依民事訴訟法第436條之19條第1項確
    定其數額為新臺幣1,500 元，應由上訴人負擔。
四、依民事訴訟法第436條之32第2項、第444條第1項前段、第47
    1條第1項、第95條、第78條、第436條之19第1項，裁定如主
    文。
中    華    民    國    97    年    8     月    8     日
            民事第一庭審判長法  官  李世貴
                            法  官  黃信樺
                            法  官  許瑞東
右為正本係照原本作成
本裁定不得抗告
中    華    民    國    97    年    8     月    8     日
                            書記官  賴玉芬


司法院資訊處製作；財團法人民間司法改革基金會備份。
